臺灣高雄地方法院民事判決　　　　　　110年度鳳簡字第287號
原　　　告　陳泰源　
被　　　告　黃紹傑　
訴訟代理人　張弘康律師
上列當事人間請求損害賠償事件，原告於刑事訴訟程序提起附帶
民事訴訟（本院110 年度交簡附民字第13號），並經刑事庭裁定
移送民事庭，本院於民國110 年1月18日言詞辯論終結，判決如
下：
    主      文
一、被告應給付原告新臺幣（下同）37萬1,730 元，及自民國（
    下同）110 年1 月30日起至清償日止，按週年利率5 ％計算
    之利息。
二、原告其餘之訴駁回。
三、本判決第一項得假執行。但被告以37萬1,730 元為原告預供
    擔保，得免為假執行。
    事實及理由
一、原告主張：被告於109 年3 月18日21時4 分許，騎乘車牌號
    碼000-0000號普通重型機車，自高雄市○○區○○路000 號
    統一超商前起駛時，本應注意該路段劃有分向限制線（即雙
    黃線），應在遵行車道內行駛，不得駛入來車之車道內，竟
    疏未注意，沿八德路由東往西方向逆向行駛於來車道，行至
    八德路與八德路309 巷口時，適有伊騎乘自行車，沿八德路
    309 巷由南往北方向行駛至上開路口，見狀急煞而倒地（下
    稱系爭事故），致受有兩手腕挫扭傷、雙側遠端橈骨骨折併
    三角軟骨損傷及橈尺關節錯位等傷害。原告因系爭事故致支
    出醫療費用2 萬3,490 元（已先行扣除已領取之強制險理賠
    中關於醫療費用1 萬2,138 元）、工作收入損失15萬1,900
    元、看護費用16萬5,600 元（已先行扣除已領取強制險中關
    於看護費用理賠之3 萬6,000 元），至於交通費用及因住院
    所支出之膳食費用部分，因強制險已全部賠償給付，故不再
    請求，而伊因系爭事故而受有身心痛苦，故被告應給付精神
    慰撫金50萬元。為此，爰依民法侵權行為之法律關係提起本
    件訴訟等語。並聲明：被告應給付原告84萬零990 元，及自
    刑事附帶民事起訴狀繕本送達翌日起至清償日止，按週年利
    率5%計算之利息。
二、被告則以：伊對系爭事故發生原因及有過失責任不爭執，惟
    否認原告三角軟骨損傷及橈尺關節錯位等傷勢與系爭事故有
    關，故原告於上禾診所支出之醫療費用2 萬1,250 元（含治
    療三角軟骨傷勢之自費震波治療1 萬7,000 元），應予剔除
    ，且原告主張以每日2,400 元之看護費用實有過高，再者，
    原告之工作並非體力勞動之工作，係從事顧問工作，縱然因
    傷需要休養，也不致影響其工作收入，故原告主張有收入損
    失，並無理由等語置辯。並聲明：原告之訴駁回。
三、本院得心證之理由：
㈠、按故意或過失，不法侵害他人之權利者，負損害賠償責任。
    汽車、機車或其他非依軌道行駛之動力車輛，在使用中加損
    害於他人者，駕駛人應賠償因此所生之損害。不法侵害他人
    之身體或健康者，對於被害人因此喪失或減少勞動能力或增
    加生活上之需要時，應負損害賠償責任。不法侵害他人之身
    體、健康、名譽、自由、信用、隱私、貞操，或不法侵害其
    他人格法益而情節重大者，被害人雖非財產上之損害，亦得
    請求賠償相當之金額。民法第184 條第1 項前段、第191 條
    之2 前段、第193 條第1 項、第195 條第1 項前段，分別定
    有明文。
㈡、原告主張系爭事故，業據其提出臺灣高雄地方檢查署檢察官
    聲請簡易判決處刑書及高雄長庚醫院109 年8 月28日診斷證
    明書為證（交簡附民卷第27至29、119 頁），並有高雄市政
    府警察局道路交通事故初步分析研判表、道路交通事故現場
    圖、道路交通事故調查報告表㈠、㈡、談話紀錄表及現場交
    通事故照片等在卷可參（本院卷第399 至416 頁），被告對
    系爭事故亦不爭執（本院卷第389 頁），且被告因系爭事故
    犯車過失傷害罪部分，業經本院刑事庭判決處拘役30日，如
    易科罰金，以1,000 元折算1 日，緩刑2 年，並應於刑事判
    決確定之日起1 年內，向原告給付2 萬元，有本院109 年度
    交簡字第3242號刑事簡易判決書在卷可稽（本院卷第13至18
    頁），故原告主張系爭事故部分，堪以認定。是依上開規定
    ，被告自應就其上開過失侵權行為負損害負賠償之責。
㈢、原告得請求之損害賠償金額如下：
  1.醫療費用
    原告主張扣除已領取強制險中關於診療費用之1 萬2,138 元
    （本院卷第45及46頁）後，其實際支出之醫療相關費用金額
    為2 萬3,490 元，並提出上禾診所、三民承德中醫診所、漢
    芳中醫診所、大東醫院、高雄長庚醫院等之診斷證明書，及
    上開醫療診所之醫療費用單據為憑（交簡附民卷第37至119
    頁），其中屬於上禾診所部分之醫療費用金額為2 萬1,250
    元（含體外震波治療費用1 萬7,000 元）。經查，依據高雄
    長庚醫院110 年10月26日函覆本院之內容，臨床上三角軟骨
    損傷必須經核磁共振檢查始能診斷確認，而原告並未於高雄
    長庚醫院接受核磁共振檢查等語（本院卷第357 至358 頁）
    ，而原告亦自承並未於高雄長庚醫院及上禾診所接受核磁共
    振之檢查（本院卷第387 頁），故被告否認上禾診所診斷證
    明書所載「三角軟骨損傷及橈尺關節錯位」之傷勢存在，確
    屬有據，被告復抗辯原告於上禾診所接受治療三角軟骨損傷
    之體外震波治療所支出之1 萬7,000 元，應自原告請求醫療
    費用中剔除，非無理由。惟原告因系爭事故，仍受有「雙側
    遠端橈骨骨折」之傷勢，且開刀治療出院後仍須專人全日照
    顧3 個月，有高雄長醫院之診斷證明書在卷可參（交簡附民
    卷第109 頁），故原告因上開傷勢至上禾診所接受一般復健
    治療所支出費用，仍應由被告負擔，被告抗辯應剔除全部上
    禾診所之費用2 萬1,250 元云云，則無理由。基此，原告實
    際支出之醫療費用，扣除原告於上禾診所支出之體外震波治
    療費用後，原告得請求被告給付醫療費用6,490 元（計算式
    ：23,490元－17,000元＝6,490 元），逾此部分，即無理由
    。
  2.看護費用
    原告因系爭事故致受有雙側遠端橈骨骨折等傷害，住院6 日
    加計出院後需專人全日照顧之3 個月，總計96天，以每日2,
    100 元計算看護費用，為兩造所不爭執（本院卷第387 及38
    8 頁），原告原得請求被告給付看護費用20萬1,600 元（計
    算式：21,00 元×96＝201,600 元），扣除已領取強制險關
    於看護費用之保險金3 萬6,000 元（本院卷第47頁），被告
    應給付原告16萬5,600 元。
  3.不能工作收入損失
    原告從事顧問工作，每月平均收入為1 萬3,928 元，有原告
    提出之財政部高雄國稅局108 年度綜合所得稅結算申報稅額
    試算通知書附卷可憑（交簡附民第117 頁），被告雖不爭執
    上開原告每月平均收入之金額（本院卷第427 頁），惟辯以
    原告並非從事體力勞動之工作，縱原告受有雙側橈骨骨折等
    傷害，亦不影響其工作云云，然長庚醫院診斷證明之醫囑既
    原告需受專人全日看護3 個月，及後續仍須再休養2 個月，
    總計5 個月（交簡附民卷第119 頁），原告因遵循醫囑而靜
    養未工作，與其是否尚能工作實屬二事，況需專人全日照護
    之傷勢，必然係影響原告之日常生活作息及行動，被告抗辯
    原告仍可工作如常說法，實難認可採。故原告自得請求被告
    給付休養5 個月之工作收入損失6 萬9,640 元（計算式：13
    ,928元×5 ＝69,640元）。逾此部分之請求，則礙難准許。
  4.精神慰撫金
    按不法侵害他人之身體、健康、名譽、自由、信用、隱私、
    貞操，或不法侵害其他人格法益而情節重大者，被害人雖非
    財產上之損害，亦得請求賠償相當之金額，民法第195 條第
    1 項前段定有明文。又慰撫金之多寡，應斟酌雙方之身份、
    地位、資力與加害之程度及其他各種情形核定相當之數額；
    其金額是否相當，自應依實際加害情形與被害人所受之痛苦
    及雙方之身份、地位、經濟狀況等關係決定之。經查，被告
    因過失不法侵害原告之身體，已如前述，揆諸前揭法律規定
    ，原告就其所受非財產上損害向被告請求損害賠償，為有理
    由，應予准許。本院斟酌原告所受傷害之傷勢程度、所須休
    養期間、復原情形及精神痛苦，再衡量兩造自陳之學歷、職
    業、收入及經濟狀況等節（本院卷第41及119 頁），並參酌
    兩造之財產資力（有兩造之稅務電子閘門財產所得調件明細
    表可參，因屬個人隱私，僅予參酌，不予揭露），被告現因
    疫情而待業中，及因刑事判決而需先行給付原告2 萬元等一
    切情狀，認原告請求精神慰撫金數額以15萬元為適當，逾此
    範圍之部分，則屬過高，不應准許。
  5.依前所述，原告原得請求之金額為39萬1,730 元（計算式：
    6,490 元＋165,600 元＋69,640元＋150,000 元＝391,730
    元）。又本院刑事庭109 年度交簡字3242號判命被告於刑事
    判決確定之日起一年內，向原告支付2 萬元，該金額實屬損
    害賠償之一部，自應予以扣除，故原告得請求被告給付之金
    額為37萬1,730 元（計算式：391,730 元－20,000元＝371,
    730 元）。因原告請求金額已先行扣除強制險理賠部分，且
    被告對此亦不爭執（本院卷第427 頁），故上開原告得請求
    被告給付金額不再扣除原告已領取強制險之金額，併予敘明
    。
四、綜上所述，原告依據侵權行為之法律關係，請求被告給付37
    萬1,730 元，及自刑事附帶民事起訴狀繕本送達翌日即110
    年1 月30日（交簡附民卷第121 頁）起至清償日止，按週年
    利率5 ％計算之利息範圍，為有理由，應予准許，逾此範圍
    之請求，為無理由，應予駁回。
五、本件原告勝訴部分係適用簡易程序所為被告敗訴之判決，依
    同法第389 條第1 項第3 款規定，應依職權宣告假執行，並
    依同法第392 條第2 項規定，依職權宣告被告如預供擔保後
    ，得免為假執行。
六、本件原告提起刑事附帶民事訴訟，而由本院刑事庭依刑事訴
    訟法第504 條第1 項規定，裁定移送前來，依同條第2 項規
    定免繳納裁判費，其於本院審理期間，亦未產生其他訴訟必
    要費用，並無訴訟費用負擔問題，附此敘明。
中    華    民    國   111    年    1     月    24    日
                  鳳山簡易庭  法    官  林育丞
以上正本係照原本作成。
如不服本判決，應於送達後20日內，向本院提出上訴狀並表明上
訴理由，如於本判決宣示後送達前提起上訴者，應於判決送達後
20日內補提上訴理由書（須附繕本）。
中    華    民    國   111    年    1     月    25    日
                              書  記  官